# 急急请求陈版主解答！

提问人：君子阳阳 时间：2013-07-27 02:40:13
当时按账龄提，为什么现在按个别认定法不提？如果认为按个别认定法有道理，那就做差错更正。

回答人：chenyiwei
基本赞同此观点。这类欠款的坏帐准备更适合于按照个别认定法计提。

提问人：ggw666 时间：2013-07-27 21:04:58
现在改成个别认定法只要有合理的依据，认定标准和前期不一样，可以做为本期处理。会计估计是基于每一付会计期末进行的，不能说根据目前掌握的条件对前期的会计处理进行调整（以前确认的条件不成熟）而对前期处理作为差错进行处理。只要当时有合理充分的理由就行。

回答人：chenyiwei
虽然实务中很可能会选择这样做，但还是应当明确理论上正确的做法是什么。对这类欠款应该一开始就是使用个别认定法计提准备，而且如果只是单纯的展期，其他方面未发生变化，则企业面临的可收回性风险并未实质变化。